【裁判字號】    89,簡上,89
【裁判日期】    890605
【裁判案由】    違反就業服務法
【裁判全文】
臺灣士林地方法院刑事判決                          八十九年度簡上字第八九號
    聲  請  人  臺灣士林地方法院檢察署檢察官
    上  訴  人
    即  被  告  甲○○
右列被告因違反就業服務法案件，經本院士林簡易庭於中華民國八十九年六月五日以
八十九年度士簡字第一四一號判決（聲請簡易判決案號：臺灣士林地方法院檢察署八
十八年偵字第七九二一號），上訴人不服上開判決提起上訴，本院管轄第二審之法院
判決如左：
    主  文
上訴駁回。
    事  實
一、甲○○明知雇主不得聘僱用他人所申請聘僱之外國人，竟自民國八十八年四月二
    十二日起，迄同年五月二十七日止，未經主管機關許可，以月薪新台幣一萬八千
    元之薪資，僱用原為關志華所合法聘僱，而於八十八年二月十一日逃逸之外勞Ｒ
    ＡＢＩＮＩＴＡＳ  ＭＡＲＩＡ  ＦＯＲＴＡＤＥＳ（以下稱ＭＡＲＩＡ）在臺
    北市○○○路七四號七樓其母親住處，擔任從事打掃、照顧小孩之工作。嗣該菲
    勞於八十八年七月二日下午二十三時四十分許，在臺南市公園旁為警查獲始供出
    上情。
二、案經臺南縣警察局永康分局報告臺灣士林地方法院檢察署檢察官偵查後聲請簡易
    判決處刑。
    理  由
一、訊據被告甲○○矢口否認有右揭犯行，辯稱：該名菲律賓國籍勞工ＭＡＲＩＡ僅
    係曾經友人介紹前往伊母親住處應徵，事實上伊未曾雇用云云。惟查：
  (一)右開犯罪事實，業據證人ＭＡＲＩＡ於警訊中證述詳明並明白指認被告確曾為其
    雇主。又本案查獲員警依據ＭＡＲＩＡ引導而如何查察、確認、ＭＡＲＩＡ與被
    告之母、小孩熟識並多所溝通等情，亦據本院傳喚證人即參與查察員警許頌藹到
    庭結證明確。此外，並有ＭＡＲＩＡ之護照影本、居留外僑入出境資料報表影本
    各一份、指認照片四幀在卷可按。
  (二)另被告甲○○之母石許美惠曾於偵查中證稱：伊於八十八年農曆年後開始為甲○
    ○帶小孩，因伊有氣喘、糖尿病，甲○○不忍心，想請菲傭，前揭菲勞係由某一
    位四十幾歲的女子帶來，菲勞稱呼之「媽咪」，面談當時甲○○不在，八十八年
    某月間，甲○○最小之小孩讓其姑婆帶走約一、二個月，因該小孩之姑婆打電話
    說要幫忙帶，且指名要帶最小的等語。而此情則核與ＭＡＲＩＡ於警訊中證稱之
    工作內容、家庭成員、和最小的小孩為人帶走照顧等情相符，是堪認ＭＡＲＩＡ
    所為指證應非誣攀，被告所辯已難認為可採。
  (三)再本案菲律賓國籍勞工ＭＡＲＩＡ係在台南縣為警查獲，果非經ＭＡＲＩＡ自行
    供指明確，員警斷無不遠長途、漏夜馳來之理，況本案查察過程，有關被告及同
    案被告乙○○住處所在，均係由ＭＡＲＩＡ自行帶路前往，且對於當地道路狀況
    頗為熟悉，此亦據證人許頌藹證述綦詳，是亦足認ＭＡＲＩＡ確曾在該處工作相
    當時日，否則以ＭＡＲＩＡ身為外國人士，當無了然被告之母住處路徑曲折之可
    能，是此益足認ＭＡＲＩＡ所為供述非虛，被告所辯ＭＡＲＩＡ僅係因應徵時曾
    前往渠母親住處一次云云，不能認為可採。
    綜上，本件事證明確，被告犯行洵堪認定，應予依法論科。
二、核被告所為係違反就業服務法第五十三條第三款之規定，其聘僱人數為一人，是
    所犯為就業服務法第五十八條第一項前段之罪，原審以被告罪證明確，適用上開
    法條，量處罰金新台幣三萬元，並依法諭知易服勞役之折算標準，認事用法，均
    無不合，量刑亦稱妥適，被告仍執前詞指摘原審判決而提起上訴，為無理由，應
    予駁回。
據上論斷，應依刑事訴訟法第四百五十五條之一第一項、第三項、第三百六十八條判
決如主文。
本案經檢察官施慶堂到庭執行職務
中      華      民      國      九十      年      三      月    二十一  日
                                    臺灣士林地方法院刑事第一庭
                                        審判長法  官  林  清  吉
                                              法  官  劉  秉  鑫
                                              法  官  蕭  錫  証
右正本證明與原本無異。
本件不得上訴。
                                              書記官  范  淑  芬
中      華      民      國      九十      年      三      月   二十一   日
附錄本案論罪科刑法條：
就業服務法第五十八條第一項前段：
  違反第五十三條第一款、第二款或第三款規定，其聘僱或留用人數為一人者，處六
  月以下有期徒刑、拘役或科或併科新台幣九萬元以下罰金。


司法院資訊處製作；財團法人民間司法改革基金會備份。
